【裁判字號】    91,全聲,442
【裁判日期】    920130
【裁判案由】    
【裁判全文】
臺灣桃園地方法院民事裁定  九十一年度全聲字第四四二號
    聲  請  人  甲○○
    法定代理人  乙○○
右當事人間假扣押事件，債務人聲請撤銷假扣押，本院裁定如左：
    主      文
本院於中華民國八十六年十一月十三日所為之八十六年度全一字第二九八四號假扣押
裁定撤銷之。
聲請程序費用由相對人負擔。
    理      由
一、本件聲請意旨略以：相對人前因聲請人於民國（下同）八十四年三月二十一日為
    第三人黃麗霞向相對人借款新台幣（下同）八十萬元任連帶保證人，第三人黃麗
    霞未依約清償，曾經向鈞院聲請假扣押聲請人之財產，並經鈞院以八十六年度全
    一字第二九八四號裁定准許在案。茲因該筆債務後經相對人執拍賣抵押物裁定為
    執行名義向鈞院聲請強制執行，經鈞院以八十七年執字第二三００號受理，並因
    拍賣抵押物之結果，系爭八十萬元債權已於八十八年十月三十日完全受償，是相
    對人原請求假扣押聲請人財產之原因已經消滅。聲請人爰依民事訴訟法第五百三
    十條第一項之規定，聲請准予撤銷鈞院八十六年度全一字第二九八四號民事假扣
    押裁定。並提出台灣苗栗地方法院八十九年度訴字第八六號民事判決、本院民事
    執行處強制執行金額計算書分配表等為證。
二、按假扣押之原因消滅或其他命假扣押之情事變更者，債務人得聲請撤銷假扣押裁
    定，民事訴訟法第五百三十條第一項定有明文。是如債權人以假扣押所保全執行
    之請求已歸於消滅，因已無保全強制執行之必要，債務人當無繼續容忍其假扣押
    之義務，自得聲請撤銷假扣押裁定。經查，本件聲請人所主張之事實，業據其提
    出台灣苗栗地方法院八十九年度訴字第八六號民事判決、本院民事執行處強制執
    行金額計算書分配表等為證，並經本院調閱本院八十六年度全一字第二九八四號
    、八十六年度執全字第二一０九號假扣押與假扣押執行卷宗、八十七年度執全字
    第二三００號強制執行卷宗查核屬實。因此，相對人前向本院聲請以八十六年度
    全一字第二九八四號裁定假扣押聲請人之財產，所欲保全之八十萬元債權既已全
    部受清償完畢，則其假扣押聲請人財產之原因已經消滅，從而，聲請人聲請撤銷
    本院上揭八十六年度全一字第二九八四號假扣押之裁定，於法並無不合，應予准
    許。
三、依民事訴訟法第五百三十條第一項、第九十五條、第七十八條裁定如主文。
中      華      民      國    九十二    年      一      月     三十     日
                                        臺灣桃園地方法院民事第二庭
~B法      官  管靜怡
右為正本係照原本作成
如對本裁定抗告應於送達後十日內向本院提出抗告狀
中      華      民      國    九十二    年      二      月     六       日
~B法院書記官  趙芳媞


司法院資訊處製作；財團法人民間司法改革基金會備份。
